臺灣臺北地方法院刑事判決　　　　　　　100年度智易字第1號
公　訴　人　臺灣臺北地方法院檢察署檢察官
被　　　告　林郁瑩
選任辯護人　沈政雄律師（法律扶助）
被　　　告　賴宏維
選任辯護人　蘇美妃律師（法律扶助）
上列被告因違反商標法案件，經檢察官提起公訴（99年度調偵字
第1088號），本院判決如下：
    主  文
林郁瑩犯商標法第81條第3款之侵害商標權罪，處拘役伍拾伍日
，如易科罰金，以新台幣壹仟元折算壹日。
賴宏維無罪。
    事  實
一、林郁瑩明知註冊第00000000號註冊商標（家馨、坐月子膳食
    外送文字及圖，下稱系爭商標，如附件所示），係周安妮向
    經濟部智慧財產局申請註冊登記，而取得商標權，指定使用
    於坐月子中心（組群含提供坐月子膳食調理服務）、食品營
    養諮詢等指定商品、服務，其商標權期間自民國94年8月1日
    起至104年7月31日止，在商標權期間內，非經商標權人之同
    意或授權，不得於同一或類似服務使用相同或近似之註冊商
    標。林郁瑩竟基於擅自使用近似之註冊商標於同一商品之犯
    意，未得周安妮之同意，自民國98年4月起，在臺北市信義
    區○○○路417巷53號「家馨3B朵拉生產概念館」及住處等
    地，利用電腦連接雅虎奇摩部落格網站（http://tw.myblog
    .yahoo.com）後，以「yuyin0910」帳號登入該部落格網站
    ，並架設「家馨3B朵拉生產概念館」部落格網站，並於同年
    5月9日在前揭網站頁面上使用「於5月31日前寶貝媽咪活動
    訂購家馨朵拉養身泌乳月子餐30天、58, 888元、贈送8大好
    禮」等文字，對不特定之消費者提供坐月子餐商品；另接續
    於同年7月間起，在台灣黃頁商務部落格（http://www.web6
    6.com.tw/）上亦設立「家馨3B朵拉生產概念館」，服務項
    目中包括「精緻養生月子餐」，並以「家馨朵拉養生月子餐
    」、「坐月子餐外送」、「坐月子餐交給家馨，家馨讓您從
    生產到坐月子期間順順順！」等標題或說明，對不特定之消
    費者提供坐月子餐商品，使用近似於上開註冊商標，致相關
    消費者混淆誤認之虞。嗣經周安妮瀏覽前揭網站後，始知上
    情，乃委託一統商務徵信公司進行蒐證，徵信公司職員歐俊
    男遂於98年9月1日撥打「家馨3B朵拉生產概念館」網站上電
    話訂購月子餐，不知情之賴宏維乃依林郁瑩之指示，於翌日
    將月子餐送至指定之處所，並提出名片及產後養生調理餐廣
    告文宣予歐俊男，過程經歐俊男攝影蒐證，周安妮乃於98年
    9 月5日提出告訴。
二、案經周安妮訴由臺灣臺北地方法院檢察署檢察官偵查起訴。
    理  由
壹、程序部分：
一、按被告以外之人於審判外之言詞或書面陳述，除法律有規定
    者外，不得作為證據；又被告以外之人於審判外之陳述，雖
    不符合同法第159條之1至第159條之4之規定，但經當事人於
    審判程序同意作為證據，法院審酌該言詞陳述或書面陳述作
    成時之情況，認為適當者，亦得為證據。當事人、代理人或
    辯護人於法院調查證據時，知有第159條第1項不得為證據之
    情形，而未於言詞辯論終結前聲明異議者，視為有前項之同
    意，刑事訴訟法第159條第1項及第159條之5分別定有明文。
    經查，被告林郁瑩之辯護人就一統商務徵信公司調查報告書
    、錄影翻拍照片及產後養生調理餐廣告文宣、被告賴宏維之
    名片（見98年度他字第0158號卷〈下稱他字卷〉第38至40頁
    ）之證據能力有所爭執，表示係被告以外之人於審判外之陳
    述，應無證據能力（見本院卷第122頁）。本院審酌一統商
    務徵信公司調查報告書係告訴人委託上開徵信公司指派職員
    歐俊男就其向被告林郁瑩購買坐月子餐及送貨之過程所為之
    書面陳述，屬被告以外之人於審判外所為之陳述，且係針對
    個案蒐證所為之書面報告，不合於法定傳聞證據之例外情形
    ，自無證據能力。至於上開錄影翻拍照片、產後養生調理餐
    廣告文宣及被告賴宏維之名片，則係歐俊男就被告賴宏維送
    月子餐到府之過程予以攝影，並因而取得廣告文宣、名片蒐
    證所得等情，業經證人歐俊男到庭證述屬實，是上開證據自
    非被告以外之人於審判外之陳述，即非傳聞證據，應認具有
    證據能力。至本判決下列所引用被告以外之人於審判外之陳
    述（包含書面陳述），固屬傳聞證據，但檢察官、被告及辯
    護人於本院準備程序及審判期日中，均表示無意見，且當事
    人均未於言詞辯論終結前聲明異議，本院審酌該等證據作成
    之情況，認為適於為本件認定事實之依據，依刑事訴訟法第
    159條之5第2項規定，應具有證據能力，合先敘明。
二、本件認定事實所引用之卷內文書證據及物證之證據能力部分
    ，並無證據證明係公務員違背法定程序所取得，檢察官、被
    告及辯護人於原審或本院均未主張排除前開物證之證據能力
    ，且迄於本院言詞辯論終結前均未表示異議，本院經審酌前
    開物證並非公務員違背法定程序所取得，亦無刑事訴訟法第
    159條之4顯有不可信之情況，故上揭物證均有證據能力。
貳、有罪部分：
一、認定犯罪事實所根據之證據及理由：
    訊據被告林郁瑩固供認有於雅虎奇摩部落格網站及臺灣黃頁
    商務部落格網站上架設上開「家馨3B朵拉生產概念館」部落
    格網站，並刊登上開家馨朵拉養身月子餐等字樣訊息，惟矢
    口否認有何違反商標法之犯行，辯稱：伊從事的是陪產的服
    務，於98年成立家馨企業社，當時有查詢經濟部智慧財產局
    之網站，並沒有查到家馨月子餐，嗣伊委託會計師去臺北市
    政府商業處辦理營業登記的時候，也沒有查到有關坐月子餐
    的系爭註冊商標。伊成立的家馨企業社並沒有在賣月子餐，
    台灣黃頁上有月子餐外送的服務是因有媽媽在一直詢問，是
    否可以試吃等，伊將婕寶月子餐廠商的電話給那位媽媽，伊
    將這樣訊息貼在部落格是因為很多人在問，才貼出來給大家
    參考，要訂月子餐可以去聯繫廠商云云。辯護人則以：被告
    林郁瑩並無侵害商標之故意，系爭商標是以文字及圖樣構成
    ，被告只使用家馨二字，未使用圖案，字型不相同，並有以
    其他字樣合理區別，並不構成商標使用，且被告是依照商標
    法第30條表示自己商號姓名，屬善裡合理使用等語置辯。經
    查：
（一）上揭犯罪事實，業據告訴代理人張有捷於偵訊中指訴綦詳
      ，而被告林郁瑩亦供認有於雅虎奇摩部落格網站及臺灣黃
      頁商務部落格網站上架設上開「家馨3B朵拉生產概念館」
      部落格網站，並刊登、張貼上開家馨朵拉養身月子餐等字
      樣訊息等語明確，並據證人即一統徵信公司職員歐俊男到
      庭證述如何購買月子餐及被告賴宏維如何送月子餐到府之
      過程等語屬實（見本院卷第96至99頁背面），復有雅虎奇
      摩部落格網站網頁列印資料（見他字卷第15至21頁）、臺
      灣黃頁商務部落格網站網頁列印資料（見他字卷第26至29
      頁）、錄影翻拍照片、產後養生調理餐廣告文宣、被告賴
      宏維之名片（見他字卷第39 、40頁）、經濟部智慧財產
      局商標資料檢索影本（見他字卷第10頁）在卷可資佐證。
（二）辯護意旨雖稱：被告林郁瑩並無侵害商標之故意，系爭商
      標是以文字及圖樣構成，被告只使用家馨二字，未使用圖
      案，字型不相同，且被告使用家馨二字，尚有加註其他字
      樣以資區別，亦與系爭商標並非同一或近似，而被告於網
      站上使用家馨二字，並未一併使用告訴人註冊商標圖樣，
      不構成系爭商標之使用云云（見本院卷第122、126頁）。
      惟查，系爭商標主要係由「家馨」、「坐月子膳食外送」
      等文字及圖樣所構成，其中又以「家馨」二字占商標圖樣
      顯著部分，具有相當之識別性，且該商標並指定使用於坐
      月子中心（組群含提供坐月子膳食調理服務）、食品營養
      諮詢，已如前述。而被告於上開網站上所張貼「於5月31
      日前寶貝媽咪活動訂購家馨朵拉養身泌乳月子餐30天、58
      ,888元、贈送8大好禮」（此部分以粗體放大字型張貼）
      、「家馨朵拉養生月子餐」、「坐月子餐交給家馨，家馨
      讓您從生產到坐月子期間順順順！」，均使用「家馨」二
      字販賣坐月子餐，顯係為行銷之目的，表彰商品之來源與
      出處，讓消費者藉以區別商品之來源、品質與信譽，屬商
      標之使用甚明。而被告林郁瑩使用之「家馨」二字，亦與
      系爭商標「家馨」文字相同，並使用於坐月子膳食商品及
      服務，以具有普通知識經驗之消費者於異時異地隔離觀察
      後，二者文字之外觀與觀念均相同，而系爭網路提供之坐
      月子餐商品及服務復與系爭商標所指定使用之商品相同，
      即屬同一商品，是以標示在相同或類似之商品或服務時，
      以具有普通知識經驗之消費者，於購買時施以普通之注意
      ，可能會有所混淆而誤認二商品或服務來自同一來源或誤
      認不同來源間有所關聯，而有混淆誤認之虞。況觀諸卷附
      之被告所架設之部落格網頁中，網友「yy」於98年4月21
      日15時33分許貼文詢問「請問家馨也有在代訂月子餐嗎？
      有位媽咪說她是吃家馨的月子餐，因為在網路上搜尋不到
      家馨3B朵拉概念館的資料，只好向您請教.....」（見他
      字卷第20頁）、網友「yy」復於98年6月4日11時42分許貼
      文詢問「另外再請教一下版主，您們的和網路上的家馨月
      子餐是同一家嗎？」（見他字卷第18頁）、網友「水仙」
      於98 年8月31日8時6分許，貼文詢問「不好意思，請問一
      下，您跟家馨月子餐是同一家嗎？謝謝！」（見他字卷第
      17頁）等語，由此足見消費者已經將被告林郁瑩於上開網
      頁上使用「家馨」所販賣之坐月子餐及服務，與本案系爭
      之註冊商標所販賣之坐月子餐及服務，已生混淆誤認可能
      來自同一來源之情形甚明。是辯護意旨上開所辯，尚難憑
      採。
（三）辯護意旨復稱：被告客觀上以善意且合理使用之方法，表
      示自己商號之名稱，非作為商標使用云云（見本院卷第
      123頁）。按凡以善意且合理使用之方法，表示自己之姓
      名、名稱或其商品或服務之名稱、形狀、品質、功用、產
      地或其他有關商品或服務本身之說明，非作為商標使用者
      ，不受他人商標權之效力所拘束，商標法第30條第1項第1
      款定有明文。查被告雖於98年1月23日始獲准設立家馨企
      業社之營利事業登記（見他字卷第54頁），然本案系爭註
      冊商標早於94年8月1日已註冊核准公告，被告林郁瑩於網
      路上使用「家馨」二字販賣月子餐，主觀上是否善意合理
      使用，已有可疑。況觀諸被告林郁瑩於上開雅虎奇摩部落
      格網站列印資料（見他字卷第17、18、20頁），不僅有網
      友詢問被告是否與家馨月子餐是同一家之相類問題，且被
      告對於上開詢問均未加以澄清、說明，反而曾回覆留言稱
      「我們有提供月子餐」等語（見他字卷第20頁），是被告
      林郁瑩就系爭商標業經註冊公告並經使用乙節，自難諉為
      不知，其對於使用「家馨」作為販賣月子餐及服務之商標
      使用，實難認其無故意攀附系爭註冊商標之情形，是被告
      林郁瑩雖使用家馨作為商號名稱，難認其於上開網站上之
      舉係出於「善意」。辯護意旨上開所辯，尚難憑採。
（四）被告林郁瑩雖辯稱：我曾在成立家馨企業社及聲請營利事
      業登記時，自己及由林瑞玲會計師至經濟部智慧財產局商
      標檢索服務網站，以「家馨」二字查詢，並未查出系爭商
      標云云（見本院卷第19頁背面、第32頁）。惟據證人林瑞
      玲到庭證稱：伊在98年間幫被告林郁瑩辦理家馨企業社商
      業登記時，並沒有查詢該商號名稱有無與商標同一或近似
      ，因為主管機關沒有要求要查，伊只有查詢家馨企業社該
      名稱是否業經他人登記等語（見本院卷第74至75頁背面）
      。是被告林郁瑩將該營利事業登記查詢指為已查詢相同或
      近似商標，自難憑採。又附件所示之註冊商標，在經濟部
      智慧財產局商標資料檢索系統之查詢網頁，以商標文字之
      檢索方式輸入「家馨」二字，即可顯示出告訴人商標註冊
      之資料，是被告林郁瑩辯稱並未查詢到系爭註冊商標，或
      根本未查詢，或其搜尋方式不正確，尚難作為有利之認定
      。
（五）被告林郁瑩雖辯稱：我實際上並無以家馨月子餐之名義接
      單販售坐月子餐，本案我只是依產婦之央求，提供月子餐
      之廠商電話云云。惟被告林郁瑩確於前開網站以「家馨」
      之名義刊登販售坐月子餐之廣告，已如前述，則不論其是
      否實際接單送貨完成銷售，皆構成系爭商標之使用，是被
      告林郁瑩上開所辯，亦難資為有利之認定。
（六）至檢察官所提出做為本案證據使用之含有「家馨美人月子
      發奶膳食」等內容之「家馨3B朵拉生產概念館」網頁資料
      （網址為www.rainbowtw.com/28/，見他字卷第32至37頁
      ），被告辯稱係其委託宗育華設計網頁，尚未成為定稿，
      且在網路上沒有公開使用等語。而證人宗育華到庭證稱：
      曾受被告林郁瑩委託設計觀於陪產的網頁，由被告林郁瑩
      提供素材，網頁上關於家馨美人月子發奶膳食之敘述，是
      被告林郁瑩提供的，伊將設計的網頁放在www.rainbowtw.
      com/28/之戰國策虛擬網路硬碟上，有設定帳號密碼，帳
      號密碼只有提供給被告林郁瑩看，告訴人能搜尋到這些資
      料係因為其廠商主機常被入侵，現在的搜索引擎很厲害，
      且這些是尚未完成的作品，後來被告不做了等語（見本院
      卷第76至79頁）。本院審酌上開網頁資料係由告訴人自公
      開之網路上搜尋而來，顯不需要帳號、密碼即可瀏覽，且
      依戰國策國際股份有限公司之100年3月21日100戰字第110
      321號含函文（見本院卷第86頁），表示證人宗育華於98
      年間所承租使用之www.rainbowtw.com/28/並無設定帳號
      密碼，一般人以搜尋引擎即可搜尋的到，是證人宗育華所
      述上開資料並未對外公開，與事實不符，而無可採。然觀
      諸上開網頁資料，其中網頁左側點選26項大綱項目中，1
      至5、10、18、19均為空白，顯見該網站內容尚未製作完
      成，此與證人宗育華之上開證述相符。從而，被告既委託
      證人宗育華製作上開網頁，且該網頁內容既尚未製作完成
      ，衡情被告林郁瑩應無已驗收並公開上網之可能，其主觀
      上應不知悉該網頁已經證人宗育華有意或無意公開於網路
      ，是被告林郁瑩應無藉由此網頁使用系爭商標之意思及行
      為，故此部分之證據，尚難作為不利於被告林郁瑩之認定
      ，附此敘明。
（七）綜上所述，被告林郁瑩確有未經商標權人同意，於同一商
      品使用相同於註冊商標之商標之犯行，本件事證已臻明確
      ，被告犯行堪以認定，應予依法論科。
二、論罪科刑之理由：
（一）核被告林郁瑩所為，係犯商標法第81條第3款之侵害商標
      權罪。起訴意旨認被告林郁瑩係犯商標法第81條第1款於
      同一商品使用相同註冊商標罪，惟按，商標法第81條所稱
      之「相同」商標，係指與他人註冊商標完全相同，並無疑
      義，而所稱之「近似」，則以所使用之商標，足使一般人
      對該商品之來源與信譽發生混淆者，始足當之而言。本案
      被告林郁瑩使用「家馨」二字，並非完全使用註冊商標圖
      樣及文字，僅係近似於系爭註冊商標，有致相關消費者混
      淆誤認之虞，此部分應構成商標法第81條第3款之侵害商
      標權罪，是起訴法條容有未洽，應予變更，併此敘明。被
      告林郁瑩自98年4月起，以上揭方式持續於同一服務使用
      相同於告訴人享有商標權之註冊商標，係出於單一之犯意
      決定所為，且客觀上亦係在密集期間內以相同手法持續進
      行，未曾間斷，而具有反覆、延續實行之特徵，觀諸商標
      法第81條第1款之侵害商標權罪之構成要件文義，得憑以
      認定立法者本即預定該犯罪之本質，必有數個同種類行為
      而反覆實行之集合犯行，故被告多次使用相同註冊商標於
      同一服務以營業，應評價為包括一罪之集合犯，僅論以單
      純一罪。
（二）量刑理由之說明：
      爰審酌被告林郁瑩為牟取私利，侵害他人商標權，非但使
      一般消費者產生誤認混淆而紊亂自由市場機制，亦使告訴
      人公司無端蒙受營業損失，本應重懲，故檢察官求處有期
      徒刑4月，固非無見，惟念及被告林郁瑩僅係成立工作室
      ，經營規模不大，使用註冊商標時間非長，對告訴人所造
      成之損害非鉅，併參酌被告犯罪之動機、目的、手段、犯
      後否認犯行暨迄未與告訴人公司達成和解賠償損害等一切
      情狀，認檢察官之求刑稍嫌過重，量處如主文所示之刑，
      並諭知易科罰金之折算標準。
、無罪部分（被告賴宏維部分）：
一、公訴意旨略以：賴宏維、林郁瑩明知附表所示之商標，業經
    周安妮向經濟部智慧財產局申請註冊登記獲准，取得使用於
    坐月子中心、食品營養諮詢等指定商品、服務之商標專用權
    ，現仍於商標專用期間及延展專用期間內，竟未得周安妮之
    同意，自98年4月起，先推由林郁瑩在臺北市信義區○○○
    路417巷53號「家馨3B朵拉生產概念館」及住處等地，利用
    電腦連接雅虎奇摩部落格網站（http://tw.myblog.yahoo.
    com）後，以「yuyin0910」帳號登入該部落格網站，並架設
    「家馨3B朵拉生產概念館」網站，於前揭網站頁面及留言回
    覆區使用「家馨」等與附表所示商標相同之文字，對不特定
    之消費者提供坐月子餐商品；另於同年7月間起，在台灣黃
    頁商務部落格（http://www.web66.com.tw/）上亦相同設立
    「家馨3B朵拉生產概念館」，以「坐月子餐外送」、「坐月
    子餐交給家馨，家馨讓您從生產到坐月子期間順順順！」等
    標題或說明，於前揭網站上使用「家馨」等與附表所示商標
    相同之文字，對不特定之消費者提供坐月子餐商品。經不特
    定之消費者訂購坐月子餐後，再由賴宏維負責送貨到府並再
    行推銷販售。嗣經周安妮瀏覽前揭網站後，始知上情。因認
    被告賴宏維涉犯商標法第第81條第1 款之侵害商標權罪嫌。
二、按犯罪事實應依證據認定之，無證據不得認定犯罪事實，不
    能證明被告犯罪者，應諭知無罪之判決，刑事訴訟法第154
    條第2項、第301條第1項分別定有明文。犯罪事實之認定應
    憑證據，如未能發現相當證據，或證據不足以證明，自不能
    以推測或擬制之方法，作為裁判基礎（見最高法院40年臺上
    字第86號判例意旨）；且認定犯罪事實所憑之證據，雖不以
    直接證據為限，間接證據亦包括在內，然而無論直接證據或
    間接證據，其為訴訟上之證明，須於通常一般之人均不致有
    所懷疑，而得確信其為真實之程度者，始得據為有罪之認定
    ，倘其證明尚未達到此一程度，而有合理之懷疑存在而無從
    使事實審法院得有罪之確信時，即應由法院為諭知被告無罪
    之判決（有最高法院76年台上字第4986號判例意旨可供參照
    ）。
三、檢察官認被告賴宏維涉嫌違反商標法罪嫌，無非係以：告訴
    人所提供之一統徵信公司調查報告書、養生調理餐廣告紙、
    錄影擷圖等，為其主要憑據。訊據被告賴宏維固供認有於98
    年9月間依被告林郁瑩之指示，送月子餐至某產婦住處，惟
    堅決否認有何侵害商標權之犯行，辯稱：我並非受雇於被告
    林郁瑩或家馨企業社，亦未支領任何薪資，僅是勞保掛在家
    馨企業社，我只是基於友誼幫被告林郁瑩送月子餐，且上開
    網站部落格並非我成立的，也沒有貼文在上開網頁等語。經
    查：
（一）被告賴宏維於98年9月2日，有依被告林郁瑩之指示，將月
      子餐送至某消費者家中，並提供予消費者產後養生調理餐
      廣告文宣紙、名片乙節，業據被告賴宏維供認不諱，核與
      證人林郁瑩到庭證述相符（見本院卷第116至117頁），且
      有上開產後養生調理餐廣告文宣紙、名片在卷可稽（見本
      院卷第40頁）。而上開消費者實際上係告訴人委託一統商
      務徵信公司指派職員歐俊男所假扮，並由歐俊男依告訴人
      所提供之網站上電話電購月子餐，並將被告賴宏維送月子
      餐到府之過程予以攝影蒐證等情，業據證人歐俊男到庭證
      述明確（見本院卷第96至99頁背面），且有上開錄影翻拍
      照片在卷可稽（見他字卷第39頁），應堪認定。
（二）觀諸上開被告賴宏維交予歐俊男之名片，印有包括「賴宏
      維」、「業務部經理」、「家馨3B朵拉生產概念館」及其
      地址、聯絡電話等字樣，足認被告賴宏維對外表示其係擔
      任「家馨3B朵拉生產概念館」業務部經理之角色。而本案
      不論被告賴宏維是否受雇於被告林郁瑩或家馨企業社，抑
      或僅係基於友誼幫忙被告林郁瑩，其主要之爭點在於被告
      賴宏維是否有於月子餐食品或服務使用近似於系爭註冊商
      標之意思及行為，合先敘明。
（三）系爭雅虎奇摩部落格網站及臺灣黃頁商務部落格網站上之
      「家馨3B朵拉生產概念館」部落格網站係由被告林郁瑩所
      架設，被告賴宏維並未參與，亦未刊登、張貼任何家馨月
      子餐等字樣訊息乙節，業據證人林郁瑩到庭證述明確（見
      本院卷第117頁背面），且上開雅虎部落格網頁上所顯示
      部落格主之個人資料及聯絡人均係被告林郁瑩（見他字卷
      第21、26頁），並無證據證明被告賴宏維有參與架設上開
      網站或上網貼文之行為。是被告賴宏維並無藉由上開網站
      ，使用「家馨」之商標販賣坐月子餐之商品，應堪認定。
（四）被告賴宏維雖有送月子餐至證人歐俊男之住處，並提供上
      開產後養生調理餐廣告文宣紙及印有「家馨3B朵拉生產概
      念館」之名片予歐俊男。惟本案被告賴宏維既係依被告林
      郁瑩之指示，而送月子餐到府，則被告賴宏維是否知悉上
      開系爭網站內容有使用「家馨」商標販賣月子餐，即屬有
      疑。另我國月子餐界之商家頗多，若非實際經營之人或產
      婦，未必知悉系爭商標，被告林郁瑩既創設「家馨3B朵拉
      生產概念館」，則被告賴宏維依其指示送貨，尚難謂被告
      賴宏維主觀上確有知悉侵害系爭商標之故意。
（五）據證人歐俊男到庭證稱：被告賴宏維送月子餐到府後，是
      說長期訂購的話會有折扣，其餘忘記了等語（見本院卷第
      98頁）。由此足認被告賴宏維僅係單純送貨及順帶促銷，
      並未向客戶強調其所送之月子餐係近似於系爭商標之商品
      甚明。至被告賴宏維所提供之上開名片，雖有業務部經理
      之稱謂，惟衡諸常情，商家往往為提升客戶之信賴感與受
      尊重感，對於代表公司之送貨或業務給予相當之稱謂，然
      本案並無證據證明被告賴宏維確實際從事「家馨3B朵拉生
      產概念館」之業務經營，尚難執此遽論被告賴宏維確與被
      告林郁瑩有犯意之聯絡及行為之分擔。
（六）綜上，並無證據證明被告賴宏維與被告林郁瑩有何侵害商
      標權之犯意聯絡及行為分擔，而被告賴宏維送貨到歐俊男
      家中，並無法證明其主觀上有侵害系爭商標之犯意，檢察
      官所舉之證據，尚未使本院達到毫無合理懷疑之有罪確信
      ，基於「罪疑惟輕」原則，不能證明犯罪，自應為被告賴
      宏維無罪之諭知。
據上論斷，應依刑事訴訟法第299條第1項前段、第300條、第301
條第1項，刑法第11條前段、第41條第1項前段，商標法第81條第
1款，判決如主文。
本案經檢察官盧慧珊到庭執行職務。
中    華    民    國   100    年    6     月    17    日
                  刑事第十一庭  法  官  顧正德
上正本證明與原本無異。
如不服本判決應於收受送達後10日內向本院提出上訴書狀，並應
敘述具體理由；其未敘述上訴理由者，應於上訴期間屆滿後20日
內向本院補提理由書（均須按他造當事人之人數附繕本）「切勿
逕送上級法院」。告訴人或被害人如對於本判決不服者，應具備
理由請求檢察官上訴，其上訴期間之計算係以檢察官收受判決正
本之日期為準。
                                書記官  汪郁棨
中    華    民    國   100    年    6     月    24    日